【裁判字號】    99,簡聲抗,11
【裁判日期】    991027
【裁判案由】    停止執行
【裁判全文】
臺灣臺北地方法院民事裁定            99年度簡聲抗字第11號
抗  告  人  乙○○
相  對  人  甲○○
上列當事人間聲請停止執行事件，抗告人對於民國99年9月29日
本院臺北簡易庭99年度北簡聲字第162號民事裁定，提起抗告，
本院裁定如下：
    主  文
抗告駁回。
抗告費用新臺幣壹仟元由抗告人負擔。
    理  由
一、抗告意旨略以：抗告人與相對人並無對賭行為，抗告人亦非
    莊家或組頭，並無相對人所聲明系爭債權債務為賭債之事實
    ，兩造債權債務為借貸之法律關係，爰提起抗告等語。
二、按強制執行程序開始後，如有回復原狀之聲請，或提起再審
    或異議之訴，或對於和解為繼續審判之請求，或提起宣告調
    解無效之訴、撤銷調解之訴，或對於許可強制執行之裁定提
    起抗告時，法院因必要情形或依聲請定相當並確實之擔保，
    得為停止強制執行之裁定。強制執行法第18條第2項定有明
    文。是只須當事人提起異議之訴，在該異議之訴確定前，法
    院如認有「必要」，得依職權為停止執行之裁定；其在當事
    人願供擔保，聲請停止強制執行時，法院亦非不得依其聲請
    ，定相當並確實之擔保，為停止強制執行之裁定。至該異議
    之訴實體上有無理由，則非法院於裁定停止強制執行時應予
    審酌之事項（最高法院93年度台抗字第723號裁定意旨參照
    ）。
三、經查，本件相對人已向原法院提起債務人異議之訴，經本院
    調閱系爭執行事件卷宗及原法院調閱本院臺北簡易庭99年度
    北簡字第15864號債務人異議之訴卷宗查明屬實，是相對人
    依強制執行法第18條第2項規定聲請停止強制執行，於法有
    據，自應准許。又本件抗告人係執臺灣士林地方法院94年度
    票字第4447號本票裁定為執行名義聲請強制執行，抗告人對
    相對人即債務人得執行之債權總額為新臺幣（下同）39萬元
    ，及自民國94年3月25日起至清償日止，按年息5％計算之利
    息，原法院據以認定停止執行後，債權人未能即時受償所受
    之損害額，作為裁定准許停止強制執行所定之擔保金，亦無
    不合。從而，原法院斟酌抗告人因停止系爭強制執行程序所
    受損害，准相對人以58,500元提供擔保後，於原法院99年度
    北簡字第15864號債務人異議之訴事件確定前，停止系爭強
    制執行程序，並無違誤。抗告人雖稱兩造債權債務並非賭債
    ，而係因借貸之法律關係所生等語。惟兩造借貸法律關係是
    否成立存在，或抗告人所執以強制執行之本票是否係相對人
    為清償賭債而簽發等節，概屬本票債權是否存在及本票債務
    數額多寡之實體爭執事項，依上開說明，乃應待債務人異議
    之訴事件解決之問題，非本件停止執行程序所得審究。抗告
    意旨指摘原裁定不當，求予廢棄，為無理由，應予駁回。
四、據上論結，本件抗告為無理由。依強制執行法第30條之1、
    民事訴訟法第436條之1第3項、第495條之1第1項、第449條
    第1項、第95條、第78條，裁定如主文。
中    華    民    國    99    年    10    月    27    日
                  民事第七庭審判長法  官  陶亞琴
                                  法  官  賴錦華
                                  法  官  黃柄縉
以上正本係照原本作成。
本裁定不得抗告。
中    華    民    國    99    年    10    月    27    日
                                  書記官  洪仕萱

司法院資訊處製作；財團法人民間司法改革基金會備份。
